臺灣高雄地方法院民事判決
111年度雄小字第966號
原      告  林峰    
被      告  香港商世界健身事業有限公司

法定代理人  柯約翰 John Edward Caraccio

訴訟代理人  何翊慈律師
上列當事人間返還價金事件，本院民國111年6月6日辯論終結，
判決如下：
    主  文
原告之訴駁回。
訴訟費用新臺幣1,000元由原告負擔。
    事實及理由
一、原告主張：原告在民國110月1月16日承接他人會籍加入成為
    被告之會員，110年3月16日後即可任意終止契約。原告成為
    會員後，被告教練向原告推銷教練課程，並表示教練課程無
    使用期限，遂陸續購買教練課程。教練課程雖接續在110年
　　間到期，但被告教練仍繼續邀約原告使用教練課程，可見教
    練課程使用期限已經延長無使用期限，嗣原告在110年11月1
    2日終止會籍合約及教練課程合約，斯時教練課程雖已到期
    ，但是違反消費者保護法第17條第2項規定無效，不得有使
    用期限，故終止後被告應退還未上的教練課程費用共計新臺
    幣(下同)86,960元。爰依民法第259條提起本件訴訟。並聲
    明：被告應給付原告86,960元。
二、被告則以：原告教練課程皆定有期限，原告未於課程期限內
    終止契約或辦理延展，是原告不得於契約逾期後終止契約，
    自不請求返還未使用教練課程費用。被告雖容許原告於契約
    期限後繼續使用課程，此僅係被告给予原告之優惠性措施等
    語。並聲明：原告之訴駁回。
三、得心證之理由：
　㈠健身教練課程得約定使用期限之約定為有效：
　⒈原告加入成為被告之會員，陸續購買教練課程，所購買之課
    程期限分別在110年7月14日、110年5月9日、110年6月16日
    、110年6月16日、110年6月26日屆滿，並均約定購買教練課
    程必須在具有效會籍下並於有效期限內使用完畢；課程得於
    有效期間到期前後30日內申請展延使用，展延使用之課程不
    得請求退費等語，有原告提出之個人教練課程合約書為證( 
    見本院卷第21至29頁)。
  ⒉消費者保護法第17條固規定中央主管機關得選擇特定行業，
    擬訂其定型化契約應記載或不得記載事項，報請行政院核定
    後公告之，違反公告之定型化契約，其定型化契約條款無效
    。惟查，原告承接會員及購入教練課程時，行政院公告僅有
    健身中心定型化契約應記載或不得記載事項，關於不得記載
    事項第12條雖規定「契約除載明起迄時間外，業者不得與消
    費者約定『最低使用期限』或類此字樣」，然觀諸上開文義，
    並未禁止約定終期，只規定不得限制最低使用期限，且應記
    載事項第7條規定「消費者得於契約期限屆滿前，隨時終止
    契約」，足見仍得約定終期，是以不得記載事項第12條旨在
    要求不得拒絕消費者提前終止合約，並非要求不得約定使用
    期限。縱上開健身中心定型化契約應記載或不得記載事項在
    110年11月1日修正發布並新增發布健身教練服務定型化契約
    應記載及不得記載事項，其中亦未禁止約定終期，甚至在健
    身教練服務定型化契約應記載事項第11條中明定期限屆滿前
    得隨時終止，屆滿後未使用之剩餘堂數不予退費。是依前開
    原告加入會籍及購買教練課程時之規定，並未禁止約定終期
    ，故原告主張約定教練課程期限無效，微無足取。
  ㈡原告購買之健身教練課程使用期限於其終止前已屆至，原告
    再行終止不生效力：
  ⒈原告主張購買時教練即言明無使用期限，經被告否認，且與
    前開書面契約約定相悖，此外，原告未舉證以實其說，難認
    為真實。原告另主張教練於屆滿後有約其上課可見無使用期
    限，並提出對話紀錄為證。即便教練在屆滿後仍邀約原告使
    用已屆期之課程，然上開對話紀錄並未陳明已屆期之教練課
    程期限變更為無使用期限，是被告辯稱此係教練給予之優惠
    措施，尚屬合理。是故原告所提之事證要難直接認定教練課
    程無約定使用期限，或已延長至無期限之事實，則原告上開
    主張，礙難採信。
  ⒉另原告復提出其他法院之裁判書為其主張之佐證，然其他法
    院之裁判書對本院並無拘束力，是相關內容為何不再予以贅
    述。
　⒊原告購買教練課程之期限分別在110年7月14日、110年5月9日
    、110年6月16日、110年6月16日、110年6月26日屆滿，已如
    前述。原告從未申請展延，其在110年11月12日終止之為其
    所自陳( 見本院卷第108頁)。是以原告終止時，其所購買之
    教練課程早已因期滿屆至而終止，原告之終止無從再生終止
    之效力。故其主張被告應返還未上之教練課程費用，為無理
    由。
四、從而，原告依民法第259條規定請求被告給付86,960元，為
    無理由，應予駁回。
五、本件為判決之基礎已臻明確，兩造其餘主張、陳述並所提證
    據，經審酌後，認均與本件之結論無礙，爰不再一一論述，
    附此敘明。
六、結論：本件原告之訴為無理由，依民事訴訟法第78條，判決
    如主文。本件訴訟費用額確定如主文第2項所示金額。
中　　華　　民　　國　　111 　年　　6 　　月　　20　　日
                  高雄簡易庭　法　　　官  楊詠惠
以上正本係照原本作成。
民事訴訟法第436 條之24第2 項：對於本判決之上訴，非以違背
法令為理由，不得為之。
如對本判決上訴，須於判決送達後20日內向本院提出上訴狀，並
須表明原判決所違背之法令及其具體內容與依訴訟資料可認為原
判決有違背法令之理由。
中　　華　　民　　國　　111 　年　　6 　　月　　20　　日
    　　　　　　　　　  　　　書　記　官  蔡佩珊